# 请教陈版，关于销售退回的问题

提问人：gpqg 时间：2019-12-08 19:00:00
陈版，是否存在商品销售给客户后退货期还未满，但控制权已经转移给客户的情况存在？
企业在销售产品给客户时，控制权已经转移给客户，但是由于此时企业无法估计退货率。
我的问题是：
1. 控制权是否转移与能够估计退货率是否有关系。如果无法估计退货率，那么控制权是否就没有发生转移？
2. 如果无关的话，那么收入是在控制权发生转移的时刻确认收入呢？还是在退货期满后才能确认收入？
谢谢陈版！

回答人：chenyiwei
根据新收入准则第四条，“取得相关商品控制权，是指能够主导该商品的使用并从中获得几乎全部的经济利益。”，第十三条给出了判断控制权转移的若干 “应当考虑的因素”，其中包含 “企业已将该商品所有权上的主要风险和报酬转移给客户，即客户已取得该商品所有权上的主要风险和报酬”，但控制权转移是多方面因素综合作用的结果，风险和报酬的转移并非唯一考虑因素。
控制权转移和预计退货率的估计存在一定关联。如果预计退货率较高，或者无法合理估计退货率，则可能表面控制权尚未转移，但另一种观点是认为此事客户已经可以按其自身意志主导该商品的使用并从中获得几乎全部的经济利益。因此应当认为控制权已经转移，但此时应适用准则对可变对价估计的限制性规定，即仅限于确认在重大不确定性消除时极可能不会发生重大转回的金额，同时将全部成本均结转营业成本。